台灣花蓮地方法院刑事判決　　　　　　　　　　　　　九十四年度易字第一五號
　　公　訴　人　臺灣花蓮地方法院檢察署檢察官
　　被　　　告　丙○○○
右列被告因偽造文書等案件，經檢察官提起公訴（九十四年度偵字第一九一七號），
因被告於準備程序進行中就被訴事實為有罪之陳述，且所犯非死刑、無期徒刑、最輕
本刑為三年以上有期徒刑之罪或高等法院管轄第一審案件，經告知簡式審判程序之旨
，並聽取檢察官、被告之意見後，本院合議庭裁定由受命法官獨任進行簡式審判程序
，本院判決如左：
    主  文
丙○○○連續偽造署押，累犯，處有期徒刑捌月。
變造之乙○○身分證上所貼的丙○○○相片壹張、附表所示之偽造署押捌拾捌枚（含
簽名貳拾捌枚、指印陸拾枚），均沒收。
    事  實  及  理  由
一、丙○○○曾因贓物罪及違反電信法等案件，經台灣高等法院及台灣基隆地方法院
    分別以九十一年度上訴字第一四六九號、九十一年度簡上字第一二四號判處有期
    徒刑六月、四月確定後，合併定應執行有期徒刑九月，並於民國九十二年六月二
    十七日易科罰金執行完畢，卻還是沒有警惕，於九十二年六月間，因負債累累，
    適乙○○（所涉犯行另行審結）因違反兒童及少年性交易防制條例案件，經台灣
    台北地方法院以八十九年度少連訴字第八號判處有期徒刑三年六月確定後，亟欲
    找人頂替執行，丙○○○竟透過姓名年籍不詳綽號「俊良」之友人及自稱「許先
    生」之人，與乙○○在台北市區某處咖啡廳接洽，約定由丙○○○以新台幣（下
    同）二百六十萬元的代價頂替乙○○入監執行，於入監服刑滿三月時先給付一百
    萬元，餘款於執行完畢後再行交付，雙方為掩人耳目，並共同基於犯意的聯絡，
    由丙○○○提出自己的照片交予乙○○及「許先生」供變造身分證之用，乙○○
    及「許先生」則立即在台北某地區以不詳手法變造貼有丙○○○照片的乙○○身
    分證一張，足以生損害於需憑身分證辨識乙○○之他人及戶政機關核發中華民國
    國民身分證之正確性。乙○○與「許先生」變造身分證完成後，即於九十三年六
    月十四日將變造之身分證交付予丙○○○，丙○○○收受後，即基於隱避乙○○
    的意圖，於九十二年六月十五日持上開乙○○名義之變造身分證至台灣花蓮地方
    法院檢察署（下稱花蓮地檢署）行使之以冒名接受該署九十三年度執助字第一六
    三號執行之傳喚並頂替乙○○入監服刑，且因此而基於概括的犯意，自九十三年
    六月十五日起至九十四年五月十三日止冒名頂替乙○○期間，連續在如附表所示
    的時間、地點及文件上，偽造「乙○○」之署押多次（含簽名及捺印）。嗣因台
    灣臺北地方法院（下稱台北地院）另案審理九十一年度自字第六十號被告乙○○
    誹謗案件時，查詢乙○○之前案紀錄表，發現乙○○實無可能已在花蓮監獄服刑
    ，乃將在花蓮監獄服刑之「乙○○」（即丙○○○）入監時所留之指紋資料送鑑
    定後，始知上情。
二、被告丙○○○在偵查及本院審理時，對於上述的犯罪事實都已經坦白承認，並有
    台北地院函文暨所附之內政部警政署刑事警察局鑑驗書、台北地院被告（乙○○
    ）指紋卡、刑事警察局檔存之（乙○○）指紋卡片、刑事警察局檔存之（丙○○
    ○）指紋卡片、花蓮地檢署九十三年度執助字第一六三號執行卷、台北地院八十
    九年度少連訴字第八號判決、九十三年六月十五日花蓮地檢署執行科訊問筆錄、
    執行指揮書、花蓮地檢署函文，及如附表所示之文件等資料附卷可查，以及貼有
被告相片之變造的乙○○身分證一張扣案可佐，足認被告之自白與事實相符，堪
    以採信。故本案事證業已明確，被告之犯行堪以認定，應予依法論科。
三、被告的行為所觸犯的罪名是：刑法第一百六十四條第二項的頂替罪、第二百十六
    條行使第二百十二條變造特種文書罪、以及第二百十七條第一項的偽造署押罪。
    被告與乙○○及「許先生」就變造特種文書即身分證之犯行有犯意的聯絡和行為
    的分擔，應論以共同正犯。被告先後多次偽造署押的犯行，時間緊接，方法相同
    ，觸犯的又是構成要件相同的罪名，顯然是基於概括的犯意所為，為連續犯，應
    依刑法第五十六條的規定論以一罪，且依法加重其刑。又被告所犯頂替罪、行使
    變造特種文書罪與偽造署押罪之間，有方法、目的之牽連關係，應依刑法第五十
    五條牽連犯之規定，從一重即偽造署押罪處斷。再被告曾因贓物罪及違反電信法
    等案件，經台灣高等法院及台灣基隆地方法院分別以九十一年度上訴字第一四六
    九號、九十一年度簡上字第一二四號判處有期徒刑六月及四月確定後，合併定應
    執行有期徒刑九月，並於九十二年六月二十七日易科罰金執行完畢的事實，有台
    灣高等法院被告前案紀錄表及刑案資料查註紀錄表各一份在卷可查，被告在五年
    之內再犯本件有期徒刑以上的罪名，為累犯，依刑法第四十七條的規定，應依法
    遞加重其刑。本院審酌被告犯罪的動機、目的，為使乙○○免於刑之執行而予頂
    替，嚴重妨害國家行刑權之行使，且因此已取得一百萬元的不法報酬，此業據被
    告供承在卷，以及犯後坦白認罪，態度良好等一切情狀，量處如主文所示之刑。
四、扣案變造之乙○○身分證上所貼的丙○○○相片一張，為被告丙○○○所有，而
    且是供犯罪所用之物，應依刑法第三十八條第一項第二款宣告沒收。另如附表所
    示文書上所偽造「乙○○」之署押共八十八枚（含簽名共二十八枚、指印共六十
    枚），不問屬於被告與否，均應依刑法第二百十九條之規定宣告沒收。
據上論斷，應依刑事訴訟法第二百九十九條第一項前段、第二百七十三條之一第一項
、第三百十條之二、第四百五十四條，刑法第五十六條、第一百六十四條第二項、第
二百十六條、第二百十二條、第二百十七條第一項、第五十五條、第四十七條、第三
十八條第一項第二款、第二百十九條，罰金罰鍰提高標準條例第一條前段，判決如主
文。
本案經檢察官甲○○到庭執行職務。
中      華      民      國    九十四    年    六  月      二十一    日
                              臺灣花蓮地方法院刑事第一庭
                                  法    官    陳  雅  敏
右正本證明與原本無異。
如對本判決不服，應於送達後十日內，向本院提出上訴狀。（應抄附繕本）告訴人或
被害人如對於本判決不服者，應具備理由請求檢察官上訴，其上訴期間之計算係以檢
察官收受判決正本之日期為準。
                                        法院書記官
中      華      民      國    九十四    年    六      月      二十一    日
附錄本判決論罪之法律條文：
中華民國刑法第一百六十四條：
藏匿犯人或依法逮捕拘禁之脫逃人或使之隱避者，處二年以下有期徒刑、拘役或五百
元以下罰金。
意圖犯前項之罪而頂替者，亦同。
中華民國刑法第二百一十二條：
(偽造變造特種文書罪)
偽造、變造護照、旅券、免許證、特許證及關於品行、能力服務或其他相類之證書、
介紹書，足以生損害於公眾或他人者，處一年以下有期徒刑、拘役或三百元以下罰金
。
中華民國刑法第二百一十六條：
(行使偽造變造或登載不實之文書罪)
行使第二百十條至第二百十五條之文書者，依偽造、變造文書或登載不實事項或使登
載不實事項之規定處斷。
中華民國刑法第二百一十七條：
(偽造盜用印章印文或署押罪)
偽造印章、印文或署押，足以生損害於公眾或他人者，處三年以下有期徒刑。
盜用印章、印文或署押，足以生損害於公眾或他人者，亦同。